【裁判字號】    99,審訴,1404
【裁判日期】    990617
【裁判案由】    毒品危害防制條例
【裁判全文】
臺灣高雄地方法院刑事判決            99年度審訴字第1404號
公  訴  人  臺灣高雄地方法院檢察署檢察官
被      告  甲○○
上列被告因毒品危害防制條例案件，經檢察官提起公訴（99年度
毒偵字第1579號），嗣於本院準備程序中，被告就被訴事實為有
罪之陳述，經本院告知簡式審判程序之旨，並聽取被告與公訴人
之意見後，合議庭裁定由受命法官獨任進行簡式審判程序，判決
如下：
    主  文
甲○○施用第一級毒品，處有期徒刑柒月。又施用第二級毒品，
處有期徒刑肆月。應執行有期徒刑玖月。
    事  實
一、甲○○曾於民國97年間因施用毒品案件，經本院以97年度審
    毒聲字第526 號裁定送觀察、勒戒後，認有繼續施用毒品傾
    向，再經本院以97年度審毒聲字第1008號裁定令入戒治處所
    施以強制戒治，於98年5 月14日執行完畢，並經臺灣高雄地
    方法院檢察署檢察官以98年度戒毒偵字第173 號不起訴處分
    確定。於前開戒治執行完畢釋放後5 年內，復基於施用第一
    級毒品海洛因、第二級毒品甲基安非他命之犯意，於99年1
    月21日17至19時間，在其高雄縣林園鄉○○村○○路265 號
    住處廁所內，以海洛因滲入香煙點燃吸食之方式，施用第一
    級毒品海洛因1 次，另於99年1 月20某時許，在上開住處，
    以玻璃球燒烤方式，施用第二級毒品甲基安非他命1 次。嗣
    於99年1 月22日15時許，在高雄縣林園鄉○○路上為警盤查
    ，並得其同意採集尿液送驗，結果呈可待因、嗎啡、安非他
    命、甲基安非他命陽性反應，始悉上情。
二、案經高雄市政府警察局小港分局報請臺灣高雄地方法院檢察
    署檢察官偵查起訴。
    理  由
一、本件被告甲○○所犯係死刑、無期徒刑、最輕本刑為3 年以
    上有期徒刑以外之罪，其於準備程序中就被訴事實為有罪之
    陳述，經本院告知簡式審判程序之旨，並聽取公訴人及被告
    意見後，合議庭裁定由受命法官獨任進行簡式審判程序，合
    先敘明。
二、訊據被告對於上揭時、地，施用第一級毒品海洛因、第二級
    毒品甲基安非他命之事實，坦承不諱，而被告為警查獲所採
    之尿液檢體，經送高雄市立凱旋醫院以酵素免疫分析法及氣
    相層析質譜檢驗結果，呈現可待因、嗎啡、安非他命、甲基
    安非他命陽性反應，此有高雄市立凱旋醫院99年2 月10日第
    A00000000 號濫用藥物尿液檢驗報告暨高雄市政府警察局小
    港分局毒品案嫌疑人尿液代碼與姓名對照表各1 份在卷可稽
    。足徵被告之任意性自白核與事實相符，應堪信為真實，可
    採為本件論罪科刑之依據。是本件事證明確，被告施用第一
    、二級毒品犯行，洵堪認定，應予依法論科。
三、按海洛因、甲基安非他命為毒品危害防制條例第2 條第2 項
    第1 、2 款所稱之第一級與第二級毒品，不得施用、持有。
    次按觀察、勒戒或強制戒治執行完畢釋放後，5 年內再犯第
    10條之罪者，應依一般刑事訴訟程序予以起訴論罪科刑，此
    觀諸毒品危害防制條例第20條、第23條第2 項規定自明。被
    告曾於97年間因施用毒品案件，經本院以97年度審毒聲字第
    526 號裁定送觀察、勒戒後，認有繼續施用毒品傾向，再經
    本院以97年度審毒聲字第1008號裁定令入戒治處所施以強制
    戒治，於98年5 月14日執行完畢，並經臺灣高雄地方法院檢
    察署檢察官以98年度戒毒偵字第173 號不起訴處分確定，有
    臺灣高等法院被告前案紀錄表1 份在卷可參，於前開戒治執
    行完畢釋放後5 年內，復分別於99年1 月21日17至19時間、
    99年1 月20日某時許，分別施用第一級毒品海洛因與第二級
    毒品甲基安非他命各1 次，則公訴人予以起訴，尚無不合，
    本院自得依法論科。
四、核被告所為，係犯毒品危害防制條例第10條第1 項、第2 項
    之施用第一級與第二級毒品罪。被告持有第一、二級毒品後
    進而施用，其持有之低度行為應為施用之高度行為所吸收，
    故不另論其持有毒品罪。被告所犯上開2 罪，犯意各別，行
    為互殊，應予分論併罰。又被告雖於警詢時曾供述其曾於99
    年1 月20日22時30分在住處施用海洛因毒品（見警卷第2 頁
    ），然於偵查中則供述其最後一次係在99年1 月21日17至19
    時間施用毒品海洛因（見偵卷第4 頁），檢察官亦據以認定
    其施用第一級毒品之時間，而被告於本院審理中亦供述對檢
    察官起訴書所載之施用時間並無意見（見本院卷第25頁），
    是以被告於警詢供述施用第一級毒品之時間與本件檢察官起
    訴之時間並不相同，參以施用毒品者通常均係頻繁施用毒品
    ，是以被告於警詢時顯然並未主動供述本件檢察官所起訴99
    年1 月21日17至19時間之施用第一級犯行，是以就被告於98
    年1 月21日施用第一級毒品部分，被告自無自首之情形，附
    此敘明。本院審酌被告前因施用毒品案件，經勒戒、觀察及
    強制戒治程序，由檢察官不起訴處分後，仍不知悛悔，再次
    施用毒品自戕其身，顯然缺乏戒絕毒品之決心，且被告前有
    施用毒品之前科紀錄，素行不良，惟念及被告坦承施用第一
    級與第二級毒品之事實，且其行為尚未害及他人，並斟酌被
    告之犯罪動機、手段以及被告之智識程度等一切情狀，分別
    量處如主文所示之刑，並定其應執行刑，以資懲儆。
據上論斷，應依刑事訴訟法第273 條之1 第1 項、第284 條之1
、第299 條第1 項前段，毒品危害防制條例第10條第1 項、第2
項，刑法第11條前段、第51條第5 款，判決如主文。
本案經檢察官杜妍慧到庭執行職務。
中    華    民    國    99    年    6     月    17    日
                  刑事第十庭    法  官  曾子珍
以上正本證明與原本無異。
如不服本判決，應於收受送達後10日內向本院提出上訴書狀。
中    華    民    國    99    年    6     月    17    日
                                書記官  李承悌
附錄本判決論罪科刑法條全文：
毒品危害防制條例第10條
施用第一級毒品者，處6月以上5年以下有期徒刑。
施用第二級毒品者，處3年以下有期徒刑。

司法院資訊處製作；財團法人民間司法改革基金會備份。
